臺灣桃園地方法院刑事判決　　　　　　　　　　　　　　九十三年度重訴字第四號
　　公　訴　人　臺灣桃園地方法院檢察署檢察官
　　被　　　告　丙○○　男　三.
　　指定辯護人　本院公設辯護人　丁○○
　　　　　　　　洪士淵律師
右列被告因違反毒品危害防制條例案件，經檢察官提起公訴（九十二年度偵字第一七
八五三號），本院判決如左：
    主  文
丙○○意圖販賣而持有第一級毒品，處有期徒刑拾貳年。
扣案之第一級毒品海洛因拾伍包（驗得合計淨重貳肆點肆公克）、第一級毒品海洛
因伍包（驗得合計淨重點捌零公克）、第一級毒品海洛因貳包（驗得淨重肆陸點
肆伍公克）、第二級毒品甲基安非他命壹包（驗餘淨重捌陸貳點柒壹公克）、第二級
毒品甲基安非他命肆包（驗餘淨重捌點伍伍公克）均沒收銷燬之；包裹第一級毒品
海洛因之外包裝拾伍個（合計伍點零玖公克）、外包裝伍個（合計壹點捌零公克）、
外包裝貳個（合計壹點捌玖公克）、包裹第二級毒品甲基安非他命之外包裝透明夾
鏈袋壹個（重貳柒點零公克）、外包裝透明夾鏈袋壹個及透明夾鏈袋肆小個（合計
捌點陸柒公克）、電動攪拌器壹組、搗藥器壹組、分裝吸管貳支、電子磅秤壹台、葡
萄糖拾貳包及如附表所示分裝袋，均沒收。
    事  實
一、丙○○前曾於民國八十三年間因偽造文書、違反麻醉藥品管制條例案件，經本院
    分別以八十三年度易緝字第二三六號、八十三年度易緝字第二三七號判決判處有
    期徒刑四月、六月確定，並定應執行有期徒刑九月確定；於八十四年間因違反麻
    醉藥品管制條例案件，經本院以八十四年度易字第二八三五號判決判處有期徒刑
    九月確定，並接續前開二罪之執行，於八十五年一月二十三日入監執行，於八十
    五年九月二十一日縮短刑期執行完畢；於八十五年間因違反藥事法案件，經本院
    以八十五年度訴字第五四三號判決判處有期徒刑四月確定，並與前開本院以八十
    四年度易字第二八三五號判決所判處之徒刑另定應執行有期徒刑一年確定，於八
    十六年三月十日入監執行，於八十六年六月五日縮短刑期執行完畢；復於八十六
    年間因違反麻醉藥品管理條例等案件，經本院以八十六年度訴字第五四二號判決
    就非法吸用化學合成麻醉藥品部分判處有期徒刑十月、就非法販賣化學合成麻醉
    藥品部分判處有期徒刑五年二月、就違反肅清煙毒條例部分判處有期徒刑三年二
    月確定，另因妨害家庭案件經臺灣高等法院以八十六年度上訴字第六三六八號判
    決判處有期徒刑六月確定，上開四罪並定應執行有期徒刑九年二月確定，於八十
    七年一月二日入監執行，於九十一年二月二十七日縮短刑期假釋出監，復經撤銷
    假釋，於九十三年三月二十六日入監執行殘刑四年四月十五日，現仍在執行中（
    以上均不構成累犯）。
二、丙○○明知海洛因、甲基安非他命為毒品危害防制條例第二條第二項第一款、第
    二款所稱之第一、二級毒品，不得意圖販賣而持有，竟自某不詳時間起至九十二
    年七月三十一日上午某時止，陸續在不詳地點及桃園縣桃園市○○路某處，分別
    向真實姓名不詳之成年男子及綽號「阿宏」之成年男子，或以不詳原因取得第一
    級毒品海洛因及第二級毒品甲基安非他命，或以每錢（三點七五公克）新臺幣（
    下同）八千元至一萬二千元之價格購得第一級毒品海洛因及每公克一千元之價格
    取得第二級毒品甲基安非他命。詎丙○○竟另行萌生販賣前開取得或購入（無證
    據證明其係意圖販賣而販入第一、二級毒品）之第一級毒品海洛因及第二級毒品
    甲基安非他命牟利之意圖，將前開毒品藏放於桃園縣桃園市○○路一八三號四樓
    之三之住處，並備妥電子磅秤一個及如附表所示分裝袋，伺機賣出。嗣於九十二
    年七月三十一日十五時四十分許，經桃園縣政府警察局刑警隊警員，持臺灣桃園
    地方法院核發之搜索票，前往上址搜索，在主臥室化妝台上一只黑色手提包內查
    扣第一級毒品海洛因十五包（合計淨重二四點四三公克）、包裹該海洛因之外包
    裝十五個（重五點零九公克）、第二級毒品甲基安非他命四包（總淨重八三點六
    三公克，驗餘淨重八三點五五公克）、包裹該甲基安非他命所用之透明夾鏈袋一
    個及透明夾鏈袋四小個（合計八點六七公克）、供販賣毒品時秤重所用之電子磅
    秤一台、與本案無關之現金十七萬九千元及行動電話三支；在主臥室衣櫥內查扣
    第一級毒品海洛因二包（合計淨重四六三點四五公克）、包裹該海洛因之外包裝
    二個（重一三點八九公克）、第二級毒品甲基安非他命一包（總淨重八六二點九
    四公克、驗餘淨重八六二點七一公克）、包裹該甲基安非他命之透明夾鏈袋一個
    （重二七點零三公克）、與本案無關之行動電話一支；在餐桌後櫃子上查扣摻入
    毒品混和用之葡萄糖十二包、供販賣毒品時研磨葡萄糖所用之電動攪拌器及搗藥
    器各乙組；在客廳茶几查扣第一級毒品海洛因五包（合計淨重三點八零公克）、
    包裹該海洛因之外包裝五個（重一點八零公克）、分裝毒品所用之如附表所示分
    裝袋、與丙○○施用毒品後所餘與本案無關之殘渣袋九只；在客廳中扣得其所有
    供分裝前開毒品所用之分裝吸管二支、與本案無關之安非他命吸食器三組及強力
    打火機一個等物。
三、案經桃園縣政府警察局移送臺灣桃園地方法院檢察署檢察官偵查起訴。
    理  由
一、訊據被告丙○○固坦承於右開時地遭警搜索，而警方在主臥室化妝台上一只黑色
    手提包內查扣之第一級毒品海洛因十五包、第二級毒品甲基安非他命四包，及在
    客廳茶几查扣第一級毒品海洛因五包、殘渣袋九只為其所持有等情，惟矢口否認
    有販賣第一、二級毒品之犯行，辯稱：警方在主臥室衣櫥內查扣之第一級毒品海
    洛因二包、第二級毒品甲基安非他命一包、在前開手提包內查扣電子磅秤一台、
    在客廳茶几查扣如附表所示之分裝袋等物均非其所有，而係朋友寄放的；扣案之
    電動攪拌器及搗藥器各乙組並非販賣毒品所用之器具，電動攪拌器是果菜機，而
    搗藥器是伊女友戊○○用來敷臉之器具，且該二物品經鑑定均無毒品反應云云。
    指定辯護人辯稱：本件在主臥室衣櫥內查扣之毒品並非被告所有，扣案之現金、
    行動電話、電動攪拌器及搗藥器等物品並非被告販賣毒品所用，故被告只是單純
    持有第一、二級毒品云云。惟查：
  (一)桃園縣政府警察局刑警隊警員於九十二年七月三十一日十五時四十分許，持臺灣
    桃園地方法院法官核發之搜索票，前往桃園縣桃園市○○路一八三號四樓之三搜
    索，在主臥室化妝台上一只黑色手提包內查扣第一級毒品海洛因十五包及第二級
    毒品甲基安非他命四包；在主臥室衣櫥內查扣第一級毒品海洛因二包、第二級毒
    品甲基安非他命一包；在客廳茶几查扣第一級毒品海洛因五包等物，就第一級毒
    品海洛因部分經送請法務部調查局以化學呈色法、氣相層析質譜儀分析法鑑定結
    果，均含有第一級毒品海洛因成分，其中在主臥室化妝台上一只黑色手提包內查
    扣第一級毒品海洛因十五包，驗得合計淨重二四點四三公克（包裝重五點零九公
    克），純度三一點○五％，純質淨重七點五九公克；在主臥室衣櫥內查扣第一級
    毒品海洛因二包，驗得合計淨重四六三點四五公克（包裝重一三點八九公克），
    純度五五點二四％，純質淨重二五六點零一公克；在客廳茶几查扣第一級毒品海
    洛因五包，驗得合計淨重三點八零公克（包裝重一點八零公克），純度五二點二
    六％，純質淨重一點九九公克，分別有法務部調查局調科壹字第○八○○○六七
    五二、000000000、000000000號鑑定通知書在卷可稽。另就
    第二級毒品甲基安非他命部分經送請內政部警政署刑事警察局以呈色試驗法、氣
    相層析質譜分析法、核磁共振分析法鑑定結果，均含有第二級毒品甲基安非他命
    成分，其中警方在主臥室化妝台上一只黑色手提包內查扣之第二級毒品甲基安非
    他命四包，驗得總毛重九二點三公克，總淨重八三點六三公克，驗餘淨重八三點
    五五公克；在主臥室衣櫥內查扣之第二級毒品甲基安非他命一包，驗得毛重八八
    九點九七公克，淨重八六二點九四公克，驗餘淨重八六二點七一公克，亦有內政
    部警政署刑事警察局九十二年九月四日刑鑑字第○九二○一五○三○九號鑑驗通
    知書在卷可憑，顯見扣案之毒品確係第一級毒品海洛因及第二級毒品甲基安非他
    命。
  (二)本件扣案物品（即警方在主臥室化妝台上一只黑色手提包內查扣之第一級毒品海
    洛因十五包、第二級毒品甲基安非他命四包、電子磅秤一台；在主臥室衣櫥內查
    扣之第一級毒品海洛因二包、第二級毒品甲基安非他命一包；在餐桌後櫃子上查
    扣之葡萄糖十二包、電動攪拌器及搗藥器各乙組；在客廳茶几上查扣之第一級毒
    品海洛因五包、殘渣袋九只、分裝毒品所用如附表所示之分裝袋；在客廳中查扣
    之分裝吸管二支等物）究係何人所有乙節，被告於警詢中辯稱：前開物品均是真
    實姓名年籍不詳綽號「阿昌」之友人所有的云云（見九十二年度偵字第一七八五
    三號偵查卷第十三至十六頁）；於偵查中辯稱：海洛因、安非他命、電子磅秤、
    分裝袋等物是真實姓名年籍不詳綽號「小林」之友人所有的，吸食器等物方係伊
    所有云云（見九十二年度偵字第一七八五三號偵查卷第六二頁）；於本院審理時
    初辯稱：在桌上查獲之安非他命、海洛因是伊所有，在衣櫥內查獲之毒品是真實
    姓名年籍不詳綽號「小林」之友人寄放的（見本院九十三年三月三日審判筆錄第
    二頁）；嗣辯稱：安非他命、海洛因是朋友寄放的（而經本院訊問究係何人，被
    告則沈默不語），分裝袋、電子磅秤亦係朋友寄放保管的云云（見本院九十三年
    三月二十六日審判筆錄第三至五頁）；復辯稱：「小林」與「阿昌」為同一人，
    而茶几上扣得之海洛因五包、殘渣袋九只為伊所有云云（見本院九十三年六月一
    日審判筆錄第四頁、第九頁、第十三頁，九十三年七月六日審判筆錄第八頁）；
    其後又稱：「小林」就是證人甲○○（見本院九十三年八月五日審判筆錄第一六
    一頁、第一六四頁）；又改稱：毒品係案外人己○○與另一真實姓名年籍不詳之
    說「小林」、「阿昌」就是指案外人己○○，在衣櫥搜出來的毒品係案外人己○○與另一真實姓名年籍不詳之男子所有，而在化妝台及茶几上之毒品為伊所有云
    云（見本院九十三年十一月二十三日審判筆錄第十六至十七頁）。經查：
  １被告就扣案物品究係何人所有，此為被告本身所應知之事項，不斷翻異其詞，顯
    有可疑。
  ２被告於本院準備程序時亦不爭執扣案物品中分裝吸管二支、葡萄糖十二包、電動
    攪拌器及搗藥器各乙組為其所有（見本院九十三年三月十六日準備程序筆錄第五
    頁）。
  ３前開桃園縣桃園市○○路一八三號四樓之三為被告住處，而主臥室內化妝台上日
    用品及衣櫥內懸掛衣物皆為被告與當時同居女友即證人戊○○所有並使用，有桃
    園縣政府警察局刑事警察隊偵八組員警職務報告書乙份在卷可憑，且為被告所不
    否認（見本院九十三年六月一日審判筆錄第五頁），縱本件扣案物品分別自主臥
    室化妝台上、主臥室衣櫥內、餐桌後櫃子上、客廳茶几上及客廳中查扣，惟本件
    警方前開搜索地點均在被告實力支配之下，自亦堪認上開查扣物品為被告所有。
  ４被告固辯稱：扣案毒品係「阿昌」、「小林」、證人甲○○、案外人己○○所有
    云云，惟如前所述，被告於本院審理時已供稱「阿昌」、「小林」為同一人，而
    所謂「阿昌」究係何人，被告先供稱「阿昌」是證人甲○○，復又稱「阿昌」是
    案外人己○○云云，被告亦未能提出「阿昌」、「小林」之確實年籍資料，顯見
    「阿昌」、「小林」者應係被告憑空杜撰。另證人甲○○於本院審理時即明確證
    稱：本件查扣毒品並非其所有等語（見本院九十三年十一月二十三日審判筆錄第
    十一頁），則被告辯稱扣案毒品係證人甲○○所有，即難逕採；且警方於當日在
    上址執行搜索時，案外人己○○曾至該址找被告，並於警方搜索期間皆待在現場
    ，有證人戊○○、證人即警員乙○○於本院審理之證詞可憑（見本院九十三年十
    月二十八日審判筆錄第十二頁、九十三年十一月二十三日審判筆錄第七頁），且
    被告當時並未向警方表示上開毒品為案外人己○○所有之情，復據證人乙○○於
    本院審理時證述屬實（見本院九十三年十一月二十三日審判筆錄第七頁），查被
    告已多次因毒品案件進出囹圄，當深知刑罰之重，若上開毒品確係案外人己○○
    所有，當時應無不據實向警方陳報避免自己又遭刑罰之理。至證人甲○○固證稱
    ：案外人己○○曾夥同真實姓名年籍不詳成年男子要其擔下本案（即承認查扣毒
    品為其所有）等語（見本院九十三年十一月二十三日審判筆錄第十頁），然縱使
    屬實，則案外人己○○為前開行為之動機千端，舉凡或係基於朋友義氣，或係受
    被告委託等均有可能，而案外人己○○屢經本院對其住居所送達傳喚，均遭郵務
    機關以「應送達處所查無此人」之理由退回而皆未到庭，此有本院送達證書二紙
    及法務部戶役政連結作業系統一紙在卷可稽，亦難遽認被告所辯扣案毒品係己○○所有云云為可採。
  (三)被告固辯稱：扣案之電動攪拌器及搗藥器各乙組並非販賣毒品所用之器具，電動
    攪拌器是果菜機，而搗藥器是證人戊○○用來敷臉之器具，且該二物品經鑑定均
    無毒品反應云云。經查：
  １被告於警詢中已明確供稱搗藥器及電動攪拌器內白色粉末均為葡萄糖，且因為了
    將葡萄糖摻雜於海洛因中，所以必須將葡萄糖研磨為更細之粉末，才能與海洛因
    混合等語（見九十二年度偵字第一七八五三號偵查卷第十三頁），則扣案之電動
    攪拌器及搗藥器各乙組，並非如被告前開所辯之用途，且電動攪拌器及搗藥器各
    乙組既係用來研磨葡萄糖，則該二物品經送請鑑定後無毒品反應，乃屬當然，自
    難執為有利被告之認定。
  ２就前開電動攪拌器及搗藥器之由何人使用及用途乙節，證人戊○○於本院審理時
    證稱：電動攪拌器係伊所有，用來做臉的，伊與被告一同在「泰一電器公司」買
    的；而伊沒有使用過搗藥器云云（見本院九十三年十月二十八日審判筆錄第九頁
    、第十四至十六頁）；被告則辯稱：搗藥器是證人戊○○用來敷臉之器具（見本
    院九十三年三月二十六日審判筆錄第五頁），電動攪拌器是朋友送的，伊有使用
    過電動攪拌器來打果菜汁，有時也會用來將葡萄糖打碎放入海洛因一起施用，沒
    印象見過證人戊○○使用過電動攪拌器云云（見本院九十三年十月二十八日審判
    筆錄第二三至二四頁），被告之辯詞與證人之證詞相互對照以觀，就前開物品不
    論就取得過程、何人使用、乃至於用途，彼此歧異且矛盾，是被告前開辯詞自非
    可採。
  (四)按販賣毒品罪，係行為人明知其為毒品，意圖營利，而將毒品購入或賣出，有一
    於此，其犯罪即屬完成，不必二者兼備；此與意圖販賣而持有毒品罪，係指行為
    人以意圖販賣營利以外之原因而持有毒品，其後始起意營利販賣者（例如因為他
    人之贈與或寄藏而持有，嗣後始起意為販賣者而言），並不相同，最高法院九十
    二年度台上字第六七號判決採同一見解，由此可知，持有大量毒品之原因諸多，
    或基於大量採購比較便宜，或係分批購買累積而成，或係受託保管而持有之，是
    以持有大量第一級毒品，如無積極證據足以證明係意圖營利而向他人販入，依證
    據裁判原則，自難論以販入毒品罪。經查本件被告自始至終均否認係基於營利之
    意圖購入扣案之海洛因及甲基安非他命，而被告取得扣案之毒品原因非只一端，
    或係購入（購入之原因或係供自己施用、或係意圖營利而購入等）、或係他人無
    償轉讓、或係拾得、甚至竊得、強盜取得等等，本件為警查獲當時亦無任何相關
    證據足徵被告起初購入海洛因及甲基安非他命之際即有營利之意圖而涉有販賣毒
    品之犯行，另無證據證明扣案之電子磅秤與分裝袋係購入海洛因及甲基安非他命
    時一併購買，自難遽認被告於購入海洛因及甲基安非他命之初確係基於欲賣出營
    利之意圖。此外，復查無其他積極證據證明被告購入鉅量毒品時，有「販賣營利
    之意圖」之犯行，依「罪證有疑，利歸被告」之證據法則，尚難認定被告有意圖
    營利而販入毒品之犯行。
  (五)被告固辯稱上開查獲之毒品係供自己施用云云，但基於下列理由，本院認扣案之
    毒品係被告購入後，另行起意而意圖販賣而持有前開大量毒品：
  １被告於警詢中已供稱搗藥器及電動攪拌器係為了將葡萄糖研磨為更細之粉末俾混
    合於海洛因中等語，已如前述。
  ２本件遭查獲時，就海洛因部分：在主臥室化妝台上一只黑色手提包內查扣第一級
    毒品海洛因十五包，驗得合計淨重二四點四三公克（包裝重五點零九公克），純
    度三一點○五％，純質淨重七點五九公克；在主臥室衣櫥內查扣第一級毒品海洛
    因二包，驗得合計淨重四六三點四五公克（包裝重一三點八九公克），純度五五
    點二四％，純質淨重二五六點零一公克；在客廳茶几查扣第一級毒品海洛因五包
    ，驗得合計淨重三點八零公克（包裝重一點八零公克），純度五二點二六％，純
    質淨重一點九九公克。另就甲基安非他命部分，在主臥室化妝台上一只黑色手提
    包內查扣第二級毒品甲基安非他命四包，驗得總毛重九二點三公克，總淨重八三
    點六三公克，驗餘淨重八三點五五公克；在主臥室衣櫥內查扣第二級毒品甲基安
    非他命一包，驗得毛重八八九點九七公克，淨重八六二點九四公克，驗餘淨重八
    六二點七一公克，即被告取得如此高量之海洛因及甲基安非他命，已與一般單純
    施用者，僅隨身準備少量之毒品者有所不同。再者，本件尚查獲電子磅秤一台、
    分裝袋一大包、葡萄糖十二包、電動攪拌器及搗藥器各乙組等物，查被告已有多
    年施用毒品之習性，對於每次施用應使用多少份量的毒品，憑肉眼及手感應該就
    可以判定，實無需使用電子磅秤用以錙銖必較每次施用數量。況若確實僅供被告
    自己施用，亦不須準備一大包分裝袋，也不需將毒品分裝成不同重量之包裝。又
    依一般單純施用毒品之人而言，為避免攜帶不便，且為警查獲時損失慘重，均少
    量購買足供短期施用之毒品即可，然本件查獲被告所有之海洛因及甲基安非他命
    ，各有如前所述之淨重，被告辯稱持有上開大量之海洛因及甲基安非他命，係單
    純供一己施用，實難採信。另外，依常情而言，單純施用毒品者所購得之海洛因
    及安非他命均已以糖粉等稀釋，而不需另行再購買葡萄糖及研磨器或攪拌器加以
    攪拌，則被告尚備有葡萄糖十二包、如附表所示分裝袋、電動攪拌器及搗藥器各
    乙組，是被告取得海洛因及甲基安非他命應非僅為單純供施用。再者，電子磅秤
    、研磨器、分裝鏟管、塑膠分裝袋等物，均係一般販毒者用以秤重、分裝毒品後
    ，買賣交易毒品所必備，足見被告有擬以該買入大量之海洛因及甲基安非他命，
    加入葡萄糖後以電動攪拌器及搗藥器攪拌，再以電子秤秤量，並以分裝袋分裝伺
    機銷售。從而，僅從被告持有上開毒品及其他扣案物觀察，堪認被告係意圖販賣
    而持有上開毒品。
  ３被告於本院審理時供稱：海洛因一天施用一、二錢左右，因為係用抽煙方式施用
    ；甲基安非他命一天施用一、二公克（見本院九十三年三月三日審判筆錄第三頁
    ）。按每人每日最高海洛因毒品用量約為六十毫克，若一次施用二百毫克劑量之
    純質海洛因即有可能致命；另正常人體之負荷程度，每日施用安非他命之最大值
    約為一百毫克，若一次施用超過二百毫克之劑量即有可能致命，有法務部調查局
    九十三年四月二十三日調科壹字第○九三六二四一二六九○號函附卷可稽，查本
    次查獲海洛因之合計淨重為四九一點六八公克，甲基安非他命之驗前合計淨重為
    九四六點五七公克，縱使被告每天冒致命劑量之危險，要施用完畢海洛因需要二
    四五餘天；甲基安非他命需要四七三餘天。而上開施用日數均以致命劑量計算，
    如再考慮兩種毒品均屬致命量，非能一起施用情形下，被告要施用完其所購入之
    上開毒品數量，應更長久。被告於本月審理中亦自承，其工作一個月月薪大約四
    萬餘元等語（見本院九十三年三月三日審判筆錄第三頁），則其大肆花費，購入
    短期內無法施用完畢之毒品，顯與一般施用者之少量多次購買方式不同，即就被
    告購買之毒品數量，核算其施用情形，並參考被告工作之收入，難以相信扣案之
    毒品僅是供被告自己施用。
  ４就扣案如附表所示之分裝袋中，計有十一種大小尺寸不同之規格，若係供自己使
    用者，何須準備如此多種規格之分裝袋？
  ５按認定犯罪事實之證據，並不以直接證據為限，即綜合各種間接證據，本於推理
    作用，為認定犯罪事實之基礎，如無違背一般經驗法則，尚非法所不許（最高法
    院四十四年台上字第七○二號判例意旨參照）。本件被告上開所辯，既不符常情
    ，而依查獲之毒品數量之鉅，供販賣毒品所用之物完整等情，其有販賣圖利之意
    思至為明顯。雖然卷內未見被告供述已賣出或有任何人指述向被告購買海洛因時
    即有販賣之意思，但是參諸政府近年來為杜絕毒品之氾濫，對於查緝施用及販賣
    毒品之工作，無不嚴加執行，販賣毒品罪又係重罪，設若無利可圖，衡情一般人
    當不致為之，即亦可認定被告係事後另萌營利之犯意，擬以電子秤及分裝袋等分
    裝毒品出售，被告確有意圖販賣而持有毒品之犯行，堪予認定。
  (六)證人戊○○固於警詢中證稱：伊不知道扣案物品係何人所有，也沒見過被告販賣
    海洛因或安非他命云云，惟查本件前開扣案物品均係在被告於桃園縣桃園市○○
    路一八三號四樓之三住處之主臥室及客廳中所查扣，而毒品數量非少，且其放置
    地點並非隱密（甚至有散置於茶几上者），而證人戊○○與被告當時為男女朋友
    並有同居關係，顯見交往甚密，豈有不知該處有放置前開扣案物品之理？足認證
    人戊○○於警詢中之證詞顯係迴護被告之詞，自不可採。
  (七)此外，復有桃園縣政府警察局扣押物品清單二紙、照片十五幀、法務部調查局調
    科壹字第○九三六二三九三三二○號函乙紙及本院勘驗筆錄乙份在卷可憑。
　(八)綜上所述，本件事證明確，被告所辯均係卸責之詞，不足採信，其意圖販賣而持
  　有第一、二級毒品之犯行，洵堪認定，應予依法論科。
二、被告行為後，毒品危害防制條例業經修正，並經總統於九十二年七月九日公布，
    定於公布後六個月（即九十三年一月九日）施行，關於意圖販賣而持有第一、二
    級毒品部分，其罪刑雖未經修正，但依刑法第二條第一項之規定，仍應適用裁判
    時之法律即修正後之毒品危害防制條例處斷。查海洛因、甲基安非他命分別係毒
    品危害防制條例第二條第二項第一、二款之第一、二級毒品，核被告所為係犯毒
    品危害防制條例第五條第一、二項之意圖販賣而持有第一、二級毒品罪。至就被
    告意圖販賣而持有第二級毒品部分，公訴人認係安非他命，惟該毒品經送請內政
    部警政署刑事警察局鑑驗結果，係甲基安非他命，應予以更正。被告丙○○一行
    為觸犯上述二罪名，為想像競合犯，應從一重之意圖販賣而持有第一級毒品罪論
    處。爰參酌被告之素行、犯罪動機、目的、手段及其對社會整體防衛機制之破壞
    等一切情狀，量處如主文所示之刑。
三、沒收：扣案之第一級毒品海洛因十五包（驗得合計淨重二四點四三公克）、第一
    級毒品海洛因五包（驗得合計淨重三點八零公克）、第一級毒品海洛因二包（驗
    得淨重四六三點四五公克）、第二級毒品甲基安非他命壹包（驗餘淨重八六二點
    七一公克）、第二級毒品甲基安非他命四包（驗餘淨重八三點五五公克），應依
    毒品危害防制條例第十八條第一項前段之規定，均沒收銷燬之；包裹第一級毒品
    海洛因之外包裝十五個（合計五點零九公克）、外包裝五個（合計一點八零公克
    ）、外包裝二個（合計一三點八九公克）、包裹第二級毒品甲基安非他命之外包
    裝透明夾鏈袋一個（重二七點零三公克）、外包裝透明夾鏈袋一個及透明夾鏈袋
    四小個（合計八點六七公克），既係用於包裹毒品，防其裸露、潮濕，便於意圖
    販賣而持有，屬於供意圖販賣而持有所用之物，應併依毒品危害防制條例第十九
    條第一項前段之規定宣告沒收；扣案為被告所有之電動攪拌器一組、搗藥器一組
    、分裝吸管二支、電子磅秤一台、葡萄糖十二包、如附表所示分裝袋，均係被告
    犯前開條例第五條第一、二項之罪所用之物，亦應依該條例第十九條第一項前段
    之規定宣告沒收之。另扣案之殘渣空袋九只、安非他命吸食器三組及強力打火機
    一個，雖被告供稱為其所有，然非供其為本件犯行所用或預備所用之物，亦非其
    為
    本件犯行所得之物，均與本件犯行不具關聯性，乃不予宣告沒收；至扣案現金十
    七萬九千元，並無證據證明係本件犯行所得，而扣案行動電話五支，亦無證據證
    明係供為本件犯行所用或預備所用之物，爰不宣告沒收，附此敘明。
據上論斷，應依刑事訴訟法第二百九十九條第一項前段，修正後毒品危害防制條例第
五條第一項、第二項、第十八條第一項前段、第十九條第一項前段，刑法第十一條前
段、第二條第一項前段，判決如主文。
本案經檢察官陳美華到庭執行職務。
中　　　華　　　民　　　國　　九十三　　年　　 十二 　　月　　 十四 　　日
                                 臺灣桃園地方法院刑事第二庭
                                     審判長法  官 徐培元
                                           法  官 潘進順
                                           法  官 鄭吉雄
又正本證明與原本無異。
如不服本判決，應於送達後十日內向本院提出上訴狀（應附繕本），上訴於
臺灣高等法院。
                                           書記官 陳慧玲
中　　　華　　　民　　　國　　九十三　　年　　 十二 　　月　　 十四 　　日
附表：
┌──┬─────────────────┬───────────────┐
│編號│     尺寸（寬╳長；單位：公分）   │　　數　　　　　　　　量　　  │
├──┼─────────────────┼───────────────┤
│ 一 │       三．二╳四                 │            七十九只          │
├──┼─────────────────┼───────────────┤
│ 二 │       四╳六                     │        一百八十一只          │
├──┼─────────────────┼───────────────┤
│ 三 │       六╳八．五                 │            三十一只          │
├──┼─────────────────┼───────────────┤
│ 四 │       七╳十                     │        一百三十二只          │
├──┼─────────────────┼───────────────┤
│ 五 │       八．七╳十二．三           │            七十五只          │
├──┼─────────────────┼───────────────┤
│ 六 │       十二╳十六                 │            二十七只          │
├──┼─────────────────┼───────────────┤
│ 七 │       四╳七                     │        一百七十二只          │
├──┼─────────────────┼───────────────┤
│ 八 │       十二．五╳十五             │            二十七只          │
├──┼─────────────────┼───────────────┤
│ 九 │       三．五╳四                 │        一百七十九只          │
├──┼─────────────────┼───────────────┤
│ 十 │       七╳九                     │            七十四只          │
├──┼─────────────────┼───────────────┤
│十一│       十╳十四                   │                三只          │
├──┴─────────────────┴───────────────┤
│總　　　　　　　　　　計 ：  九百八十只                                 │
└────────────────────────────────────┘
附錄本案論罪科刑依據之法條：
修正後毒品危害防制條例第五條第一項、第二項
意圖販賣而持有第一級毒品者，處無期徒刑或十年以上有期徒刑，得併科
新臺幣七百萬元以下罰金。
意圖販賣而持有第二級毒品者，處五年以上有期徒刑，得併科新臺幣五百
萬元以下罰金。
